Config:
  hfst:
    Gen: ../../../src/generator-gt-norm.hfst
    Morph: ../../../src/analyser-gt-norm.hfst
  xerox:
    Gen: ../../../src/generator-gt-norm.xfst
    Morph: ../../../src/analyser-gt-norm.xfst
    App: lookup

Tests:



# todo:
# Proofread the gold standard (below)
# Then: run analyser, then correct.


  Noun - ща̄рыщ: # Noun 122 'eng ear/fin korva' - full paradigm
     ща̄рыщ+N+Sg+Nom: ща̄рыщ
     ща̄рыщ+N+Sg+Nom+PxSg1: ща̄рыщюм
     ща̄рыщ+N+Sg+Nom+PxSg2: ща̄рыщин
     ща̄рыщ+N+Sg+Nom+PxSg3: ща̄рыще
     ща̄рыщ+N+Sg+Nom+PxDu1: ща̄рыщме̄н
     ща̄рыщ+N+Sg+Nom+PxDu2: ща̄рыщӣн
     ща̄рыщ+N+Sg+Nom+PxDu3: ща̄рыще̄н
     ща̄рыщ+N+Sg+Nom+PxPl1: ща̄рыщюв
     ща̄рыщ+N+Sg+Nom+PxPl2: ща̄рыщӣн
     ща̄рыщ+N+Sg+Nom+PxPl3: ща̄рыщяныл
     
     ща̄рыщ+N+Sg+Loc: ща̄рыщт
     ща̄рыщ+N+Sg+Loc+PxSg1: ща̄рыщюмт
     ща̄рыщ+N+Sg+Loc+PxSg2: ща̄рыщинт
     ща̄рыщ+N+Sg+Loc+PxSg3: ща̄рыщет
     ща̄рыщ+N+Sg+Loc+PxDu1: ща̄рыщме̄нт
     ща̄рыщ+N+Sg+Loc+PxDu2: ща̄рыщӣнт
     ща̄рыщ+N+Sg+Loc+PxDu3: ща̄рыще̄нт
     ща̄рыщ+N+Sg+Loc+PxPl1: ща̄рыщювт
     ща̄рыщ+N+Sg+Loc+PxPl2: ща̄рыщӣнт
     ща̄рыщ+N+Sg+Loc+PxPl3: ща̄рыщянылт
     
     ща̄рыщ+N+Sg+All: ща̄рыщн
     ща̄рыщ+N+Sg+Abl: ща̄рыщныл
     ща̄рыщ+N+Sg+Ins: ся̄рсил
     ща̄рыщ+N+Sg+Tra: ща̄рыщиг
     
     ща̄рыщ+N+Du+Nom: ща̄рыщиг
     ща̄рыщ+N+Pl+Nom: ща̄рыщит
